臺灣臺中地方法院行政訴訟判決
110年度交字第476號
原      告  謝學中  
被      告  臺中市交通事件裁決處
                      設臺中市○○區○○○路00號
代  表  人  黃士哲    住同上
訴訟代理人  黃曉妍律師
上列當事人間交通裁決事件，原告不服被告民國110年10月22日
中市裁字第68-GDH892405號裁決書，提起行政訴訟，本院判決如
下：
    主  文
原告之訴駁回。
訴訟費用新臺幣參佰元由原告負擔。
    事實及理由
一、程序事項：
　　按行政訴訟法第237條之7規定，交通裁決事件之裁判，得不
    經言詞辯論為之。本件屬交通裁決事件，依兩造所述各節及
    卷內資料其事證已臻明確，本院認無經言詞辯論之必要，爰
    不經言詞辯論而為判決。
二、事實概要：
　　原告所有號牌TBK-135號營業小客車(下稱系爭車輛）於民國
    110年7月12日11時57分，行經臺中市○○區○○○路○段000號，
    因「非遇突發狀況，在車道中暫停」之違規行為，經臺中市
    政府警察局第四分局（下稱舉發機關）員警認定該車違反道
    路交通管理處罰條例第43條第1項第4款之規定，遂對車主即
    原告掣開第GDH892405號舉發違反道路交通管理事件通知單
    。原告於到案期限前檢具事證及應歸責人相關資料，向被告
    告知應歸責人即原告，被告續於110年10月22日以中市裁字
    第68-GDH892405號裁決書（下稱原處分），依道路交通管理
    處罰條例第43條第1項第4款、第63條第1項第3款、第24條第
    1項第3款及「違反道路交通管理事件統一裁罰基準表」之規
    定，按期限內到案之基準，裁處原告第1階段罰鍰新臺幣（
    下同）18,000元，記違規點數3點，並應參加道路交通安全
    講習。
三、原告主張略以：
　　由於車子內部機械故障，故而發生車子停駛，並非蓄意在車
    道中暫停等語。並聲明：原處分撤銷。
四、被告答辯略以：
    未見原告檢附相關維修證明，且民眾車輛行車紀錄器畫面顯
    示系爭車輛，在車道中暫停之狀況，僅維持2秒即繼續向前
    行駛，全程無故障警示燈及設置等情形，顯見系爭車輛當時
    應無車輛故障情事等語。並聲明：原告之訴駁回。
五、本院之判斷：
(一)按「汽車除遇突發狀況必須減速外，不得任意驟然減速、煞
    車或於車道中暫停。前車如須減速暫停，駕駛人應預先顯示
    燈光或手勢告知後車，後車駕駛人應隨時注意前車之行動。
    」、「汽車駕駛人，駕駛汽車有下列情形之一者，處新臺幣
    6 千元以上2 萬4 千元以下罰鍰，並當場禁止其駕駛：四、
    非遇突發狀況，在行駛途中任意驟然減速、煞車或於車道中
    暫停。」、「汽車駕駛人有第一項第一款至第四款或前項行
    為者，並吊扣該汽車牌照三個月」、「汽車駕駛人有下列各
    款所列條款之一者，除依原條款處罰鍰外，並予記點：三、
    有第43條、第53條或第53條之1情形之一者，各記違規點數3
    點。」、「汽車駕駛人，有下列情形之一者，應接受道路交
    通安全講習：三、有第43條規定之情形。」道路交通安全規
    則第94條第2項、道路交通管理處罰條例第43條第1項第4款
    及第4項前段、第63條第1項第3款及第24條第1項第3款分別
    定有明文。
(二)經查，本院勘驗調查舉發機關提供之採證光碟，製成勘驗筆
    錄附卷為證（見本院卷第69頁），勘驗結果為：檢舉民眾車
    輛行車紀錄器畫面時間7月12日11：58：03時至11：59：19
    時檢舉民眾車輛(下稱該車)行駛於臺中市南屯區五權西路二
    段往東北方向前行，於接近向上路三段道路交岔路段時，當
    時號牌TBK-135號計程車(下稱系爭車輛)於該車右前方車道
    上，突然插入該車前方，並顯示後方煞車燈靜止不動，畫面
    顯示系爭車輛未靠右側，停於道路虛線標線上，該車於車道
    行駛中被迫停下，之後系爭車輛後方煞車燈滅，並開始往前
    行駛。
(三)依上開勘驗結果可知，該車沿五權西路二段往東方向行駛，
    於行近向上路三段交岔路口時，遭行駛於該車右前方之系爭
    車輛插入前方，並暫停於標線上，該車被迫停駛，之後系爭
    車輛才開始往前行駛等情。依前揭道路交通管理處罰條例第
    43條第1 項第4款規定以觀，其立法意旨乃在於駕駛人若恣
    意驟然減速，將導致後方之車輛應變不及而造成追撞，是除
    非遇有突發狀況影響行車動線而不得不然，否則依法即嚴禁
    驟然減速或暫停，亦即上開規範目的乃在於使駕駛人能合理
    預期他方之行車動態，俾能有充分之時間應變，避免因無預
    期於車道中暫停導致其他駕駛人因反應不及而失控，或因亦
    猝然減速而產生連鎖反應致肇事，故所謂「於車道中暫停」
    之認定自應考量其他駕駛人之合理預期之程度。又所謂「突
    發狀況」，應具有立即發生之危險性及急迫性之狀況存在（
    如前方甫發生車禍事故、前方有掉落之輪胎、倒塌之路樹襲
    來或其他相類程度事件），駕駛人若不立即採取減速、煞車
    或於車道中暫停之措施，即會發生其他行車上之事故或其他
    人員生命、身體之危險等，始足當之。查，依當時路況原告
    駕駛系爭車輛前方並未有緊急性、危險性之情況發生，且依
    當時系爭路段之車流狀況，顯無煞車暫停之必要，惟原告竟
    於行駛途中在無何突發狀況下，貿然將系爭車輛插入該車前
    方煞車暫停，阻擋他車行進路線，已嚴重影響道路交通之行
    車秩序及安全。從而，本件原處分認定原告有「非遇突發狀
    況，在車道中暫停」之違規行為，並裁處原告，認事用法應
    無違誤。
(四)原告雖主張車子內部機械故障，故而發生車子停駛，並非蓄
    意在車道中暫停云云，並提出更換變速箱之收據為證。然查
    ，若系爭車輛變速箱故障為真，於系爭車輛行駛中應顯示不
    穩、頓挫或抖動等之情形，惟由上開勘驗結果顯示，除原告
    煞車時（煞車燈亮起）外，並無不穩、頓挫或抖動等之情形
    發生。況當日系爭車輛若發生異常為真，原告應於發現車輛
    有異狀後，立即往右靠路邊停車檢查，而原告卻向左插入該
    車前方並暫停於車道線上，之後才往前行駛，並無停靠路邊
    檢查之跡象，足見原告當日駕駛系爭車輛，並非遇突發狀況
    必須暫停，卻任意驟然於車道上暫停，導致後車駕駛人無法
    預測其車輛之行動，對於道路交通安全存有重大危害，自應
    受罰。原告上開主張，應係事後匿飾卸責之詞，要無足採。
六、綜上所述，原告違規事證明確，被告依法所為原處分並無違
    誤，原告訴請撤銷，為無理由，應予駁回。
七、本件第一審裁判費為300元，應由原告負擔，爰確定第一審
    訴訟費用額如主文第2項所示。
據上論結，本件原告之訴為無理由，依行政訴訟法第237條之7、
第98條第1項前段、第237條之8第1項，判決如主文。
中　　華　　民　　國　 111　　年　　6　　月　　15　　日
　　　　　　　　　行政訴訟庭　法　官  吳俊螢
上為正本係照原本作成。
如不服本判決，應於送達後20日內，向本院提出上訴狀，其未表
明上訴理由者，應於提出上訴後20日內向本院補提理由書（均須
按他造人數附繕本）。上訴理由應表明關於原判決所違背之法令
及其具體內容，或依訴訟資料可認為原判決有違背法令之具體事
實。
中　　華　　民　　國　 111　　年　　6　　月　　15　   日
                              書記官  王素珍